【裁判字號】    89,上易,2055
【裁判日期】    891229
【裁判案由】    侵占
【裁判全文】
臺灣高等法院臺南分院刑事判決                  八十九年度上易字第二五五號
    上  訴  人
    即  被  告  甲○○
右上訴人因侵占案件，不服臺灣臺南地方法院八十九年度易緝字第八六號，中華民國
八十九年十一月十四日第一審判決（起訴案號：臺灣臺南地方法院檢察署八十八年度
偵字第九九七號）提起上訴，本院判決如左：
    主  文
上訴駁回。
    事  實
一、甲○○自民國（下同）八十七年十二月起，在台南市○○路○段一百四十七號富
    強交通企業有限公司（下簡稱富強公司）擔任司機，負責托運貨物之運送及貨款
    收取之業務，竟意圖為自己不法之所有，於八十八年三月十五日向公司客戶穩順
    托運行之負責人廖德發收取貨款新台幣（下同）一萬三千五百元後，將之侵占入
    己。
二、案經富強公司訴請台灣台南地方法院檢察署檢察官偵查起訴。
    理  由
一、訊據上訴人即被告甲○○固坦認有向穩順托運行之負責人廖德發收取一萬三千五
    百元之貨款後未繳回富強公司等情，惟辯稱：公司早已於事後從其應得之薪資內
    予以扣抵，只是因伊與老闆有財務糾紛，因而故意拿這件貨款之事來告伊云云。
二、經查，右揭事實，業據告訴人富強公司代理人謝宗欽指訴綦詳，證人即富強公司
    會計黃錦芳亦於檢察官偵訊時證稱：起初被告否認將該貨款侵吞，是後來伊打電
    話給客戶，並由該客戶與被告對質後，被告才承認等語（見偵查卷第十頁背面）
    ，則被告此部分之自白即與事實相符，應堪採信。雖被告另以前情置辯，惟已為
    富強公司代理人謝宗欽所否認，況縱認富強公司於發覺被告侵占情事後確有將其
    薪資扣抵之情，然此與被告已完成之前開侵占犯行，亦不生任何影響，是被告前
    揭辯解，尚無足取。本件事證已臻明確，被告犯行堪以認定，應依法論科。
三、核被告意圖為自己不法之所有，利用其向客戶收取貨款之業務而侵占富強公司之
    貨款，所為係犯刑法第三百三十六條第二項之罪。原審法院因認被告犯罪明確，
    適用前揭法條及罰金罰鍰提高標準條例第一條前段之規定，並斟酌被告經原審依
    其陳報住所諭知限制住居後，竟違反前開處分而致原審傳、拘無著，迄於通緝後
    始行到案，併其犯罪之動機、目的、手段、因此對告訴人富強公司所生之損害、
    犯罪後雖大致坦承犯行但並未悔過，且迄未與告訴人達成和解償付損失等一切情
    狀，量處有期徒刑柒月。原審判決認事用法均無不合，量刑亦稱妥適，被告上訴
    意旨謂量刑過重，指摘原判決不當，並無可取，為無理由，應予駁回。
據上論結，應依刑事訴訟法第三百六十八條，判決如主文。
本案經檢察官楊治宇到庭執行職務。
中      華      民      國    八十九    年     十二     月    二十九    日
不得上訴                         臺灣高等法院臺南分院刑事第四庭
                                         審判長法  官
                                               法  官
                                               法  官
右正本證明與原本無異。
不得上訴。
                                        書記官
中      華      民      國    八十九    年     十二     月              日
附錄本案論罪科刑法條全文：
刑法第三百三十六條第二項：
對於業務上所持有之物，犯前條第一項之罪者，處六月以上五年以下有期徒刑，得併
科三千元以下罰金。


司法院資訊處製作；財團法人民間司法改革基金會備份。
